臺灣高等法院高雄分院刑事判決　　　　　　　　　　九十一年度上訴字第八二八號
　　上訴人
　　即被告　乙○○
右上訴人因違反毒品危害防制條例案件，不服臺灣高雄地方法院九十一年度訴字第三
八二號中華民國九十一年三月二十日第一審判決（起訴案號：臺灣高雄地方法院檢察
署九十年度毒偵緝字第六三七號）提起上訴，本院判決如左：
    主  文
上訴駁回。
    事  實
乙○○於民國九十年一月間，曾因施用毒品案件，經裁定送觀察勒戒後，認無繼續施
用毒品傾向，經臺灣高雄地方法院檢察署檢察官於九十年二月六日處分不起訴確定，
詎仍不知悔改，於不起訴處分確定後五年內，基於概括犯意，自九十年二月十二日起
，至九十年十二月五日止，連續在高雄縣林園鄉○○村○○路二一六巷七號住處，將
第一級毒品海洛因粉末與礦泉水混合後以針筒注射身體方式，施用第一級毒品海洛因
多次，期間自九十年二月十二日起至同年十月間某日（起訴書誤載為十二月五日，應
予更正）止，另以將第二級毒品安非他命置放在吸食器內，下用火燒烤加熱後再吸食
其霧化氣體之方式，在同上開處所，施用第二級毒品安非他命二次，於九十年二月十
二日下午二時許，先在高雄縣林園鄉○○街一八二號儂家堡餐廳內為警驗尿後查獲，
經臺灣高雄地方法院裁定送觀察勒戒，因未到案執行而遭通緝，迄同年十二月五日下
午三時三十五分許，在高雄市○○區○○路與林森路口再度為警緝獲，並扣得乙○○
所有供其施用之海洛因二包（驗後淨重合計二九點二七公克，包裝重一點七三公克）
及安非他命一包（驗前毛重零點九五公克，驗後毛重零點八四公克），嗣到案後經送
觀察、勒戒後，認有繼續施用毒品傾向，再經同法院裁定令入戒治處所施以強制戒治
迄今。案經高雄市政府警察局及高雄縣警察局林園分局分別移送臺灣高雄地方法院檢
察署檢察官偵查起訴。
    理  由
一、右揭犯罪事實，業據被告乙○○坦承不諱，並有海洛因二包（驗後合計淨重二九
    點二七公克，包裝重一點七三公克）及安非他命一包（驗前毛重零點九五公克，
    驗後毛重零點八四公克）扣案可資佐證；被告先後於九十年二月十二日、九十年
    十二月五日為警查獲時所採集之尿液，經送驗結果，均呈嗎啡陽性反應，有高雄
    縣政府衛生局九十年二月二十一日九○煙檢字第三六四號、高雄市政府衛生局九
    十年十二月十四日高衛試煙檢字第Ｌ─五五號煙毒尿液檢驗成績書各一紙在卷可
    稽（一六九一號毒偵卷一一頁、０六三七號毒偵緝卷二三頁）；又被告於九十年
    十二月五日為警查獲時扣案之物，經分送法務部調查局、高雄醫學大學附設中和
    紀念醫院檢驗結果，分別係第一級毒品海洛因、第二級毒品安非他命之事實，有
    法務部調查局鑑定通知書（調科壹字第○九一二三○二八七○○號）及高雄醫學
    大學附設中和紀念醫院九十一年二月二十六日編號九一○二─三四檢驗報告各一
    份在卷可按（原審卷二０、二三頁）。又被告先後二次為警查獲所採取之尿液，
    經送檢驗，固均未呈安非他命陽性反應，惟按甲基安非他命經口服投與後約百分
    之七十於二十四小時內自尿中排出，約百分之九十於九十六小時內自尿中排出，
    且甲基安非他命成分之檢出與其投與方式、投與量、個人體質、採尿時間與檢測
    儀器之精密度等諸多因素有關，因此尿液中呈安非他命陽性反應，最長可能不會
    超過四日（行政院衛生署藥物食品檢驗局八十一年二月八日，八一藥檢壹字第一
    一五六號函參照），被告於原審及本院審理中坦承自九十年二月間起至同年十月
    間止，有施用第二級毒品安非他命，距其為警查獲採尿送驗之時間已有相當時日
    ，是其尿液雖無安非他命陽性反應，尚不足採為有利於被告之認定，況被告於九
    十年十二月五日為警查獲時，並扣得前開安非他命一包，被告自白施用第二級毒
    品，堪認與事實相符，自可採為認定事實之依據，其施用第一、二級毒品之犯行
    ，均堪以認定。被告前於九十年一月間因施用毒品案件，經送觀察勒戒後，認無
    繼續施用毒品之傾向，而經臺灣高雄地方法院檢察署檢察官於九十年二月六日以
    九十年度毒偵字第七一七號為不起訴處分確定，其於該不起訴處分確定後五年內
    再犯本件施用第一級、第二級毒品犯行，經本院九十年五月三日以九十年度毒聲
    字第二七八八號裁定送勒戒處所觀察、勒戒後，認有繼續施用毒品傾向，再經原
    審法院於九十一年一月八日以九十一年毒聲字第八○號裁定令入戒治處所施以強
    制戒治迄今等情，有該不起訴處分書（一六九一號毒偵卷九頁）及原審被告索引
    卡紀錄表、臺灣高等法院被告全國前案紀錄表、臺灣高雄地方法院檢察署刑案資
    料查註紀錄表、臺灣高雄看守所附設勒戒處所九十年十二月十四日高所坤戒勒字
    第三一○二號函附之「有無繼續施用傾向證明書」各一份在卷可稽（原審卷七至
    一六頁、０六三七號毒偵緝卷九至一一、一九至二０頁），被告於前揭不起訴處
    分後五年以內再犯本件施用第一級毒品海洛因、及第二級毒品安非他命之犯行，
    經原審法院裁定送勒戒處所觀察、勒戒後，認有繼續施用毒品傾向，自應依法予
    以論罪科刑。
二、核被告所為係犯毒品危害防制條例第十條第一項施用第一級毒品罪及同條第二項
    施用第二級毒品罪。被告多次持有第一級、第二級毒品犯行，其持有之低度行為
    均應被施用之高度行為所吸收，故均不另論其持有毒品罪。又被告先後多次施用
    第一級毒品海洛因、第二級毒品安非他命之行為，均時間緊接，且反覆為之，所
    犯又各係同一罪名之罪，顯均係基於概括犯意為之，均應依連續犯規定論以一罪
    ，並均加重其刑。再者被告所犯施用第一級毒品及施用第二級毒品罪二罪之間，
    犯意各別，行為互殊，應予分論併罰。被告上開犯罪事證明確，原審法院乃依據
    毒品危害防制條例第十條第一項、第二項、第十八條第一項前段、第二十條第三
    項，刑法第十一條、第五十六條、第五十一條第五款等規定，並審酌被告前經觀
    察勒戒後，由檢察官為不起訴處分確定，仍未戒絕毒品，再犯相同之罪，顯見戒
    毒悔改之意不堅，惟念其施用毒品乃自戕一己之身體健康，尚未害及他人，且其
    犯後已坦承犯行，態度甲好等一切情狀，就施用第一級毒品量處有期徒刑十月，
    施用第二級毒品部分量處有期徒刑五月，並定其應執行刑有期徒刑一年二月，又
    敘明扣案之海洛因二包（驗後淨重合計二九點二七公克，包裝重一點七三公克）
    、安非他命一包（驗前毛重○點九五公克，驗後毛重○點八四公克），經送驗結
    果，確分屬毒品危害防制條例第二條第二項所定之第一級毒品海洛因、第二級毒
    品安非他命，且均係被告所有，亦據被告陳明在卷，爰依毒品危害防制條例第十
    八條第一項前段規定，宣告沒收並銷燬之。至鑑驗耗用之毒品，既已滅失，自無
    庸宣告沒收等情，認事用法均無不合，量刑亦稱允妥，被告上訴意旨認原審量刑
    太重，指摘原判決不當，核無理由，應予駁回。
據上論斷，應依刑事訴訟法第三百六十八條，判決如主文。
本案經檢察官沈紹嘉到庭執行職務。
中    華    民    國      九十一      年      六      月     二十七   日
                              臺灣高等法院高雄分院刑事第八庭
                                  審判長法官  郭雅美
                                        法官  張盛喜
                                        法官  洪兆隆
右正本證明與原本無異。
施用第一級毒品部分如不服本判決應於收受本判決後十日內向本院提出上訴書狀，其
未述上訴理由者，並得於提起上訴後十日內向本院補提理由書狀（均須按他造當事
人之人數附繕本)「切勿逕送上級法院」。
其餘部分不得上訴。
                                      書記官  吳福連
中    華    民    國      九十一      年      六      月     二十七   日
施用第一級毒品部分得上訴，其餘部分不得上訴。
附錄本判決論罪法條：
毒品危害防制條例第十條第一項、第二項：
  施用第一級毒品者，處六月以上五年以下有期徒刑。
  施用第二級毒品者，處三年以下有期徒刑。
